CONTACT

- Madrid, Spain.
- +34 631 85 55 94
- pascualeburi@gmail.com
- linkedin.com/in/pascualeburi
- pascualeburi.com

OUTILS ET TECHNOLOGIES

- HTML5, CSS3, Tailwind CSS, Bootstrap.
- React JS, jQuery, Vue.
- Django, Codelgniter, Laravel.
- PHP, Python, JavaScript, Bash.
- MYSQL, PostgreSQL, Oracle.
- WordPress, WooCommerce.
- JIRA, GIT.
- VS Code, Sublime Text.
- LINUX, Windows.

LANGUES

- Espagnol
- Anglais
- Intermédiaire
- ais
- Daciaua

Natif

- Français
- Basique

RECONNAISSANCES ET PRIX

MENTION TRÈS BIEN, PROJET DE FIN D'ÉTUDES.

IES Ingeniero de La Cierva, Murcia, Espagne. Juin 2023.

PREMIER PRIX, OLYMPIADE INFORMATIQUE DE LA RÉGION DE MURCIA

CIFP CARLOS III, Cartagena, Espagne. May 2022.

COURS

JS Algorithms & Data Structures
Ago. 2022, FREECODECAMP. (300H)

JavaScript Essentials 1 (JSE)

Mar. 2022, Cisco Networking Academy. (40H)

Introduction to Web Development II Dic. 2021, Google Activate. (40H)

PHP, HTML5, CSS3, JS – LEVEL 1 & 2 November 2020, SEF – FORMAC@ARM (40H)

PASCUAL EBURI BILOKO

Développeur Web

Je suis un autodidacte, proactif et passionné par le monde de l'informatique ; toujours ouvert à l'amélioration et à l'acquisition de nouvelles connaissances et expériences. Mon objectif principal est de me développer professionnellement et d'évoluer dans mon secteur, je cherche donc des opportunités qui me permettent de le faire, tout en m'alignant sur les objectifs de l'entreprise.

EXPÉRIENCE PROFESSIONNELLE

Etudiant stagiaire - SysAdmin

Mars 2023- Juin 2023.

NTT DATA, Murcia, Espagne (Hybride).

Tâches effectuées:

- Gérez et résolvez les tickets d'incident signalés par les clients.
- Préparer et envoyer des communications aux clients pour les informer de la résolution de leur incident ou de leur plainte.
- Assurer le suivi des tickets résolus afin d'assurer une résolution efficace et la satisfaction des clients.

Développeur web freelance

Octobre 2021- Mars 2023.

UPWORK, Murcia, Espagne (Remote).

Tâches effectuées:

- Identifier et résoudre les problèmes techniques dans les sites Web existants afin d'améliorer leur fonctionnalité.
- Concevoir, créer et maintenir des boutiques en ligne, augmentant ainsi les ventes de l'entreprise.
- Résoudre efficacement les demandes et les problèmes des clients.

ÉTUDES

DIPLÔME SUPÉRIEUR, ADMINISTRATION DE SYSTÈMES INFORMATIQUES

IES Ingeniero de La Cierva, Murcia.

09.2021 – 06. 2023

LICENCE, TECHNOLOGIE DE L'INFORMATION

Université nationale de Guinée équatoriale, Malabo.

09.2016 - 07.2019

PROJETS

AUTOMATRICULA (2023): J'ai développé cette application web dans le cadre de mon projet de fin d'études. J'ai utilisé des technologies telles que React JS, Redux, JavaScript, Python, Django et PostgreSQL. Cette application permettra aux élèves de Guinée équatoriale de s'inscrire à la « selectividad » en ligne et d'accéder à leurs notes. Il donne également aux écoles la possibilité de pré-inscrire leurs élèves en ligne.

API RESTFUL AUTOMATRICULA (2023): Développé à l'aide de Django Rest Framework. Cette API permet une communication efficace entre le backend et le frontend de l'application « automatrícula ».

Pharma (2022): Un système de gestion Web MVC développé avec PHP Object Oriented Programming, JavaScript, MySQL, jQuery, Bootstrap et Ajax pour la gestion des stocks, des RH, du CRM, des points de vente, de la facturation d'une pharmacie.

WICORI (2021): Une boutique en ligne personnalisée pour un client, utilisant WordPress et WooCommerce. Cette mise en œuvre s'est traduite par une augmentation significative des ventes pour le client.

MSMS (2020): Application web développée avec PHP, Codelgniter, Bootstrap, jQuery, AJAX et MySQL pour la gestion de l'institut MMESILÉ. Il comprend des fonctions telles que la gestion des inscriptions des étudiants, l'assiduité des étudiants et des enseignants, entre autres.